Inventaris van het archief van de familie Vosmaer, (1634) 1669-1983
Nationaal Archief, Den Haag
- Stukken van persoonlijke aard
  - Familie Vosmaer
    - Willem Vosmaer, 1856-1936
      - als militair
        - Verklaring van de minister van oorlog voor Willem Vosmaer, dat hij gerechtigd is tot het dragen van het ereteken wegens langdurige Nederlandse dienst als officier., 1893; ---; 1 stuk
          Voorheen inv. nr. 794. Bevindt zich op de kaartenafdeling, nummer toegang 4.VMF, inv.nr. 794
        - Besluiten tot benoeming in buitenlandse ridderorden voor Willem Vosmaer, met besluiten en bijbehorende brieven waarin hem toestemming wordt verleend die orden te aanvaarden., 1905; 795; 1 omslag
        - Stukken betreffende het verzoek van Willem Vosmaer tot ontslag uit militaire dienst en het besluit van de minister van oorlog hem dit eervol te verlenen., 1913; 796; 1 omslag
        - Stukken betreffende het pensioen van Willem Vosmaer., 1921-1923; 797; 1 omslag
      - familie van echtgenote
        - Kennisgevingen van geboorte, huwelijk en overlijden van de familie Jochim van Nootdorp en aanverwante families., 1865-1915; 798; 1 omslag
        - Holografisch testament van Emanuel Frederik Jochim van Nootdorp., 1885; 799; 1 stuk
    - Marie Constance Antoinette Vosmaer, 1859-1940
      ouders: Carel Vosmaer
      Abrahamina Cornelia Charlotte Georgette Clant ongetrouwd
      - Stukken betreffende het beheer van het vermogen en de afwikkeling van de nalatenschap van Marie C.A. Vosmaer., 1935-1941; 800; 1 omslag
    - Adriaan Mari Hendrik Christiaan Vosmaer, 1861-1924
      trouwt Margaretha Cornelia Blöte, 1877-1952
      ouders: Fredrik Willem Blöte, Wilhelmina Gerardina Schmitt
      - Kennisgeving van de Koninklijke Militaire Academie te Breda gericht aan Adriaan M.H.C. Vosmaer betreffende het door hem af te leggen toelatingsexamen tot kadet aan die akademie., 1877; 801; 1 stuk
      - Kennisgeving van het huwelijk van Adriaan M.H.C. Vosmaer en Margaretha Cornelia Blöte., 1905; 802; 1 stuk
    - Alexander Vosmaer, 1866-1944
      trouwt 1. Rudolphine Wilhelmine Pauline Chretienne Stüten, 1871-1910
      ouders: Rudolph Willem Paul Chretien Stüten, Jeanne Jacqueline Guillaumine Antoinette de Jagher
      2. Johanna Jacoba Werker, 1884-1981
      ouders: Wilhelmus Martinus Johannes Werker, Maria Catharina Roszberger
      3. Maria Alberdina Kap, 1889-1976
      ouders: Hendrikus Kap, Maria Loise Bakkerus
      - Stukken betreffende de geboorte van Alexander Vosmaer., 1866; 803; 1 omslag
      - Potlood- en pentekeningen, vervaardigd door Alexander Vosmaer., 1878-1882 en z.j.; 804; 1 omslag
      - Bericht van de directeur van de Hoogere Burgerschool te 's-Gravenhage voor Alexander Vosmaer, dat hij met goed gevolg het toelatingsexamen voor deze school heeft afgelegd., 1879; 805; 1 stuk
      - Overdrukken van artikelen, geschreven door Alexander Vosmaer betreffende natuur- en scheikundige onderwerpen, verschenen in verscheidene tijdschriften., 1888-1929; 806; 1 pak
      - A. Vosmaer, 'Iets over de Haagsche Plateelbakkerij "Rozenburg"', overdruk uit Elzevier's geïllustreerd maandblad, met een foto van een door Rozenburg vervaardigd tegeltableau., z.j. (ca. 1891); 807; 1 omslag
      - Kennisgevingen van de huwelijken van Alexander Vosmaer en Rudolphine W.P.C. Stüten, Johanna Jacoba Werker en Maria Alberdina Kap., 1892-1915; 808; 1 omslag
      - Stukken betreffende geboorte, huwelijk en overlijden van kinderen van Alexander Vosmaer, Rudolphine W.P.C. Stüten en Johanna Jacoba Werker., 1894-1935; 809; 1 omslag
      - Stukken betreffende de door Alexander Vosmaer ondernomen oprichting van een proefinstallatie voor het steriliseren van drinkwater door ozon op het terrein van het Gemeentelijk Waterleidingbedrijf te Schiedam., 1900-1901; 810; 1 omslag
      - Aankondiging van de oprichting van de N.V. Fabriek van Instrumenten en Elektrische Apparaten "Onvo" te De Bilt, waarvan Alexander Vosmaer één van de directeuren is, gedrukt., 1908; 811; 1 stuk
      - Bulletins en catalogus van een tentoonstelling, uitgaande van de Maatschappij voor beeldende kunsten te Amsterdam, bewaard door Alexander Vosmaer, gedrukt., 1920; 812; 1 omslag
      - Analyse van het karakter van Alexander Vosmaer op grond van een grafologisch onderzoek., z.j.; 813; 1 stuk
    - Carel Johannes Jacob Gualtherus Vosmaer, 1907-1986
      ouders: Gualtherus Carel Jacob Vosmaer, jkvr. Catalina Suzanna Röell
      trouwt Dorothea Maria Hudig, geb. 1914
      ouders: Dirk Hudig, Sara van Stolk
      - Stukken betreffende het spaarbankboekje en het studie-fonds van Carel J.J.G. Vosmaer., 1909-1968; 814; 1 omslag
      - Rapporten voor Carel J.J.G. Vosmaer van de Openbare Lagere School voor jongens te Leiden, met door hem aldaar vervaardigd schoolwerk., 1913-1919; 815; 1 omslag
      - Schetsboeken met potloodtekeningen en losse tekeningen, gemaakt door Carel J.J.G. Vosmaer., 1913-1921 en z.j.; 816A, B; 2 pakken
        - Bestanddeel 1., 816A
        - Bestanddeel 2., 816B
      - Brief gericht aan Carel J.J.G. Vosmaer, afkomstig van zijn vader., 1916; 817; 1 stuk
      - Tekeningen van de hand van zijn vader, bestemd voor Carel J.J.G. Vosmaer., z.j. (voor 1916); 818; 1 omslag
      - Stukken betreffende het door Carel J.J.G. Vosmaer gevolgde onderwijs aan de gymnasia te Leiden en Gouda., 1919-1926; 819A-C; 3 pakken
        - Bestanddeel 1., 819A
        - Bestanddeel 2., 819B
        - Bestanddeel 3., 819C
      - Dagboek van een reis in Frankrijk, gemaakt door Carel J.J.G. Vosmaer, 1924, alsmede stukken betreffende een door hem met zijn oom Willem Vosmaer gemaakte reis naar Noorwegen, Zweden en Denemarken., 1926; 820; 1 omslag
      - Kopij, drukproeven en exemplaren van de Catalogus van de gymnasiale bibliotheek te Gouda, vervaardigd door Carel J.J.G. Vosmaer., 1925; 821; 1 omslag
      - Stukken betreffende de keuring van Carel J.J.G. Vosmaer ten behoeve van het vervullen van militaire dienstplicht., 1926-1927; 822; 1 omslag
      - Kasboeken van Carel J.J.G. Vosmaer., 1926-1932; 823; 3 delen
      - Aantekeningen en collegedictaten, door Carel J.J.G. Vosmaer vervaardigd ten behoeve van zijn studies medicijnen, wis- en natuurkunde en rechten aan de universiteit van Leiden., z.j. (ca.1926-1933); 824 A-D; 4 pakken
        - Bestanddeel 1., 824A
        - Bestanddeel 2., 824B
        - Bestanddeel 3., 824C
        - Bestanddeel 4., 824D
      - Programma's, menu's, toegangskaartjes e.d. door Carel J.J.G. Vosmaer bewaard tijdens zijn studententijd in Leiden., 1926-1933; 825; 2 pakken
      - 'Bij een graf', anoniem artikel [geschreven door Carel J.J.G. Vosmaer] naar aanleiding van de brand in het stadhuis te Leiden in de Nieuwe Rotterdamsche Courant, in tweevoud., 12 februari 1929; 826; 1 omslag
      - Kopij, drukproeven en overdrukken van bijdragen, geschreven door Carel J.J.G. Vosmaer als redacteur van Virtus Concordia Fides, orgaan van het Leidsch Studentencorps, en als voorzitter van de lustrumcommissie van het Leidsch Studentencorps, 1929-1930 en z.j., met uitnodiging voor de viering van het verschijnen van het 1000ste nummer., 1953; 827; 1 pak
      - Stukken betreffende het "XVllle congrés international des orientalistes" te Leiden, door Carel J.J.G. Vosmaer bijgewoond., 1931; 828; 1 omslag
      - Huurcontracten van door Carel J.J.G. Vosmaer te Leiden gehuurde gedeelten van huizen., 1931; 829; 2 stukken
      - Stukken betreffende het vervalsen van persoonsbewijzen voor joden door Carel J.J.G. Vosmaer., z.j. (ca. 1941); 830; 1 omslag
      - Kennisgeving van het huwelijk van Carel J.J.G. Vosmaer en Dorothea Maria Hudig., 1943; 831; 1 stuk
      - Stukken betreffende de verbouwing van de verdieping van het pakhuis aan de Nonnensteeg te Leiden (eigendom van C.S. Vosmaer-Röell) tot woonhuis voor Carel J.J.G. Vosmaer en Dorothea Maria Hudig., 1943-1944; 832; 1 omslag
      - Akte van oprichting van een vennootschap onder firma genaamd "Industrie- en Handelonderneming De Eenhoorn", door Carel J.J.G. Vosmaer en Adrianus Leonardus Welling te Amsterdam, met bijbehorende verzekeringspolissen., 1943-1955; 833; 1 omslag
      - Kopij en drukproeven van bijdragen, geschreven door Carel J.J.G. Vosmaer als redacteur van Het Parool, met bijbehorende brieven en legitimatiebewijs, alsmede exemplaren van de Nieuwsdienst van het Parool, Indonesia en Het Journaal., 1945; 834 A-B; 2 pakken
        - Bestanddeel 1., 834A
        - Bestanddeel 2., 834B
      - Stukken betreffende pogingen van Carel J.J.G. Vosmaer een "jongetje Vosmaer" op te sporen naar aanleiding van een door de Commissie voor oorlogspleegkinderen gedane oproep in de Nieuwe Haagsche Courant., 1946; 835; 1 omslag
      - Stukken betreffende de werkzaamheden van Carel J.J.G. Vosmaer als directeur van de "St. Lucas Society, archief voor Genealogiese Documentatie" te Leiden., 1947 en z.j.; 836; 1 omslag
      - Manuscripten van novellen met aantekeningen, gemaakt door Carel J.J.G. Vosmaer., z.j.; 837; 1 omslag
  - Aan de familie Vosmaer verwante families
    - Familie Radermacher, met familie Boursse Wils
      - Familie Radermacher
        - Jacobus Cornelis Matheus Radermacher, 1741-1783
          a. Leven van Jacobus Cornelis Matheus Radermacher, 1741-1783
          Jacobus Cornelis Matheus Radermacher werd in 1757 op zestienjarige leeftijd door de Zeeuwse kamer van de Verenigde Oost-Indische Compagnie naar Oost-Indië uitgezonden; spoedig na zijn aankomst aldaar kreeg hij de rang van onderkoopman, in 1761 koopman van de VOC. In dit laatste jaar trouwde hij met Margaretha Sophia Verijssel, dochter uit het eerste huwelijk van de vrouw van Reinier de Klerk, Sophia Francina Westpalm, en Hugo Verijssel (ordinarisraad van Indië). Radermacher keerde in 1763 terug naar de Republiek, studeerde rechten in Harderwijk, en vertrok in 1766 opnieuw naar Batavia. Tijdens zijn tweede verblijf in Oost-Indië, van 1767 tot 1783, was hij één van de belangrijkste bestuursambtenaren van de VOC: baljuw, extraordinaris raad sinds 1776 en ordinaris raad van Indië in 1783, het jaar van zijn overlijden
          TEN: 1) S. Kalff, 'Jacob Radermacher' en inv. nr. 838.
          . Ook zat hij het college van Schepenen van de stad Batavia voor, met kennelijke belangstelling voor en wellicht bijzondere bevoegdheden in de zaken van publieke werken en kadaster
          Zie inv. nr. 848/4, 45; inv. nr. 849/1-13 en inv. nr. 850/3.
          . Zijn belangrijke positie zal zeker te maken hebben gehad met zijn familiebetrekking met Reinier de Klerk (1710-1780), gouverneur van Banda en van 1777 tot 1780 gouverneur-generaal van Oost-Indië. Diens weduwe vermaakte haar bezittingen aan haar kleinzoon Frans Reinier Radermacher, zoon van Jacobus C.M. Radermacher en Margaretha Sophia Verijssel
          Inv. nr. 857.
          .
          b. De verzameling van Jacobus Cornelis Matheus Radermacher
          De door Jacobus Cornelis Matheus Radermacher nagelaten kaarten en tekeningen, met enkele prenten en geschreven stukken, bevinden zich in drie portefeuilles. De inhoud lijkt vrijwel geheel door de werkzaamheden en belangstelling van Radermacher bepaald, al is het waarschijnlijk dat na hem nog stukken aan de inv. nrs. 849 en 850 van de collectie werden toegevoegd. Van systematiek daarin is nauwelijks sprake, van volledigheid in het geheel niet.
          De belangrijkste leidraad in de vorming van dit bestand lijkt Radermachers betrokkenheid bij de wetenschappelijke ontwikkelingen in zijn tijd, vooral die van de geografie en kartografie
          Inv. nr. 848/37, 8, 38-40.
          . Hij gaf die interesse vorm als oprichter van het Bataviaasch Genootschap van Kunsten en Wetenschappen in 1778. Zijn publikaties in de Verhandelingen van dit genootschap steunden mede op eigen waarnemingen
          Zie inv. nr. 848/10 en waarschijnlijk ook 849/14.
          bovendien gebruikte hij recent verkregen materiaal als basis daarvoor
          Zie inv. nr. 848/15.
          . Ook bij zijn werkzaamheden die de maritieme toegankelijkheid, defensie en inrichting van Batavia betroffen, heeft hij kaarten gemaakt, doen maken en verzameld
          Zie noot 2 en inv. nr 848/5, 6, 17.
          . De aanwezigheid van kaarten van Reinier de Klerks landgoed Grogol
          Inv. nr. 848/9 en inv. nr. 849/15, 17.
          is wellicht te verklaren uit het feit dat diens nalatenschap overging naar Radermachers zoon. Deze drie portefeuilles zijn van belang als aanvulling van de in het Algemeen Rijksarchief berustende kaarten, afkomstig uit het VOC-archief
          In dit verband is vooral inv. nr. 848/15 van belang, een tot nu toe onbekende manuscriptkaart, waarop de ontdekkingstochten gedaan in de periode 1678-1740 staan aangegeven.
          daarnaast vormen zij vermoedelijk een belangrijke bron voor het onderzoek naar wetenschappelijke invloeden op het laat-achttiende eeuws koloniaal bestuur in Batavia. Daartoe zou de relatie van deze verzameling met het Bataviaasch Genootschap van Kunsten en Wetenschappen nader onderzocht moeten worden.
          ouders: Johan Cornelis Radermacher, Suzanna Ignatia van Schinne
          trouwt: Margaretha Sophia Verijssel, 1745-1781
          ouders: Hugo Verijssel, Sophia Francina Westpalm
          - Dagboeken, bijgehouden door Jacobus C.M. Radermacher., 1766-1777; 838-839; 2 delen
            - Journal mijner reizen op zee, verslag van een reis van de Nederlanden naar Oost-Indië met het schip Tulpenburgh, voorzien van onderweg vervaardigde schetsmatige kaartjes en profielen, 1766-1767., 838
              Voorin overdenkingen over het geluk, getiteld 'Sources du bonheur'
              Zie ook bijlage 3, p. 140
            - Journaal van diverse reisen in het koningrijk Jacatra,1776-1777., 839
              Bevat:
              - 'Journaal van een reys over Tjitrap na Buitenzorg in 1776'
              - 'Journaal van een reys in de Jacatrase Bovelanden'
              - 'Observatien van d'afstand, 't weer, de bergen, barometer & termometer'
              - 'Lijst van woorden in 'ts Hollands, Maleits, Soudanees, Javaans'
              - 'Inlandse tituls'
              - 'Beschryving van de kaert van de Jacatrase Bovenen Preangerlanden'
              - 'Diferente routen'
              - Kaart 1: 'Grond-teekening van Batavia, anno 1778'
              - Kaart 2: 'Grondteekening der reede van Batavia, anno 1778'
              - Kaart 3: 'Kaert der Bovelanden of der Priangerlanden in 't jaar 1778', gefacsimileerd in
              Grote Atlas van de Oost-Indische Compagnie deel II p. 320
          - Kopij van het vierde deel van de Verhandelingen van het Bataviaasch Genootschap der Konsten en Weetenschappen., 1783 en z.j.; 840-846; 7 katernen
            Dit deel is verschenen Rotterdam/Amsterdam 1786
            De artikelen, beschreven in inv. nrs. 840-842 zijn van de hand van Jacobus C.M. Radermacher. Deze was in 1778 oprichter en tot zijn overlijden voorzittend directeur van het Bataviaasch Genootschap
            - 'Korte beschrijving van het eiland Celebes en dè eilanden Floris, Subawa, Lombok en Baly'., 840
            - 'Korte schets van de tegenwoordige staat van het Hindostansche Rijk en het Half Eiland bewesten de Ganges'., 841
            - 'Korte schets van den tegenwoordige staat van het half Eiland beoosten de Ganges'., 842
            - 'Bedenkingen over Tartarije en Japan en de ontdekkingen der Russen aan de oosterkusten van Azia en westerkusten van Amerika'., 843
            - 'Bedenkingen over de tegenwoordigen staat van China'., 844
            - 'Bijdragen tot de natuurlijke historie'., 845
            - 'Verhandeling der munten, maaten en gewigten van Nederlandsch India'., 846
          - Kaper Recueuil. Resoluties, instructies, plakkaten en reglementen van binnen- en buitenlandse colleges betreffende de admiraliteit en koopvaardij, vermoedelijk afkomstig van Jacobus C.M. Radermacher, gedrukt., (18e eeuw); 847; 1 band
            Bevat met de hand geschilderde tekeningen van vlaggen en wimpels
          - Kaarten, tekeningen, prenten en daarbij behorende geschreven stukken, afkomstig van Jacobus C.M. Radermacher., 18e eeuw; ---; 1 lias, 2 omslagen
            Voorheen inv. nrs. 848-850. Bevinden zich op de kaartenafdeling nummer toegang 4.VMF, inv.nr. 848-850
          - Chinese exercitien, 12 platen. Tekeningen van legeropstellingen, met verklaring in het Chinees, afkomstig van Jacobus C. M. Radermacher., z.j.; ---; 1 lias
            Voorheen inv. nr. 851. Bevindt zich op de kaartenafdeling, nummer toegang 4.VMF, inv.nr. 851
        - Samuel Radermacher, 1748-1816
          trouwt Cornelia Backer, 1747-1809
          ouders: Willem Cornelis Backer, Maria Wilhelma Weveringh
          - J.W. van Sonsbeeck, Mijne verlustiging op Den Emer en Endegeest, toegewijd aan de heeren mr. Matheus Cornelis Versluys, heer van den Emer en Samuel Radermacher, heer van Endegeest en deszelfs gemalin Cornelia Backer, gedrukt., 1793; 852; 1 deeltje
          - Brieven, gericht aan Samuel Radermacher, afkomstig van zijn nichtje Susanna Cornelia Gignoux-de Vriese betreffende de vermissing en het sneuvelen van haar zoons., 1813; 853; 2 stukken
          - Mutueel testament van Samuel Radermacher en Cornelia Backer, 1808 en stukken betreffende de afwikkeling van de nalatenschap van Samuel Radermacher., 1816-1817; 854; 1 omslag
        - jhr. Frans Reinier Radermacher, 1765-1816
          ouders: Jacobus Cornelis Matthias Radermacher, Margaretha Sophia Verijssel
          trouwt Johanna Margaretha van Hoorn, 1765-1820
          ouders: Jan Cornelis van Hoorn van Burgh, Catharina Maria Isebree
          - Frans Reinier Radermacher en Johanna Margaretha van Hoorn persoonlijk
            - Beoordeling voor Frans Reinier Radermacher door de curatoren van de Latijnse school te Middelburg., 1780; 855; 1 stuk
            - Mutueel testament van Frans Reinier Radermacher en Johanna Margaretha van Hoorn., 1784; 856; 1 stuk
            - Stukken betreffende de aan Frans Reinier Radermacher nagelaten erfenis van Sophia Francina Westpalm, weduwe van Reinier de Klerk, gouverneur-generaal van Oost-Indië., 1785-1786; 857; 1 pak
            - Stukken betreffende een lening, verstrekt door Frans Reinier Radermacher aan Jan Bommeljé en de aflossing daarvan., 1789-1838; 858; 1 omslag
            - Paspoorten van Frans Reinier Radermacher., 1799; 859; 2 stukken
            - Akte van burgerschap voor Frans Reinier Radermacher, afgegeven door het gemeentebestuur van Amsterdam., 1803; 860; 1 stuk
            - Adelsdiploma verleend door koning Willem I aan Frans Reinier Radermacher, 1815, met bijbehorende stukken., 1815-1817; 861; 1 rol en 1 omslag
            - Stukken betreffende het overlijden van Frans Reinier Radermacher en de afwikkeling van zijn nalatenschap., 1816; 862; 1 omslag
            - Stukken betreffende het overlijden van Johanna Margaretha van Hoorn en de afwikkeling van haar nalatenschap., 1820; 863; 1 pak
          - familie van echtgenote
            - Lykrede ter gelegenheid van het afsterven van [ ... ] mr. J.C. van Hoorn, gedrukt., 1786; 864; 1 deeltje
            - Stukken betreffende de afwikkeling van de nalatenschap van Jan Cornelis van Hoorn., 1789; 865; 1 omslag
            - Op het jubelfeest of vijftigjaarig raadschap van [ ... ] mr. N. van Hoorn, gedrukt, in tweevoud., 1825; 866; 2 deeltjes
              Betreft het lidmaatschap van de Raad van Vlissingen en het bewindhebberschap van de kamer Zeeland van de VOC
            - Testament en rekening en verantwoording van de nalatenschap van Maria Johanna Caen, weduwe van Johannes Gilles Oosthout., 1833-1834; 867; 1 omslag
        - jkvr. Sophia Wilhelmina Radermacher, 1786-1858
          trouwt: Hendrik Abraham Boursse Wils, 1791-1832
          ouders: Hendrik Boursse Wils, Catharina Johanna Sandra
          - Lithografisch portret van Sophia Wilhelmina Radermacher., 1859; 868; 1 stuk
        - jkvr. Catharina Johanna Radermacher, 1788-1846
          - Stukken betreffende het overlijden van Catharina Johanna Radermacher en de afwikkeling van haar nalatenschap., 1847; 869; 1 omslag
        - jkvr. Dana Cornelia Radermacher, 1792-1860
          trouwt Charles van Olden, 1793-1882
          ouders: Rudolph van 0lden, Ida Scheltus
          - Brieven, gericht aan Dana Cornelia Radermacher en Charles van Olden, afkomstig van Wilhelmina Dana Radermacher en Gualterus Vosmaer, 's-Gravenhage, Middelburg., 1820-1845; 870; 1 omslag
          - Kennisgevingen van huwelijk en overlijden van familieleden, gericht aan Dana Cornelia Radermacher en Charles van Olden., 1823; 871; 1 omslag
          - Aquarel, vervaardigd door Dana Cornelia Radermacher., z.j.; 872; 1 stuk
          - Stukken betreffende het overlijden van Dana Cornelia Radermacher en inventaris van haar nalatenschap., 1860; 873; 2 stukken
          - Staat van de militaire dienst van Charles van Olden, opgesteld door Carel Vosmaer., z.j.; 874; 1 stuk
        - jhr. Samuel Balthasar Elias Radermacher, 1800-1824
          - Besluit van de commissaris-generaal van oorlog tot aanstelling van Samuel B.E. Radermacher als kadet bij het regiment huzaren, met akte van aanstelling., 1824; 875; 2 stukken
          - Stukken betreffende het overlijden van Samuel B.E. Radermacher en de afwikkeling van zijn nalatenschap., 1824; 876; 1 omslag
        - jhr. Jan Cornelis Radermacher, 1802-1844
          - Uittreksel uit het doopboek van de Zuiderkerk te Amsterdam betreffende de doop in 1802 van Jan Cornelis Radermacher., 1817; 877; 1 stuk
          - Akte waarbij Jan Cornelis Radermacher wordt toegelaten als advocaat voor het Gerechtshof te 's-Gravenhage., 1826; 878; 1 stuk
          - Stukken betreffende het overlijden van Jan Cornelis Radermacher en de afwikkeling van zijn nalatenschap., 1845; 879; 1 stuk
      - Familie Boursse Wils
        - Hendrik Boursse Wils, 1820-1892
          ouders: Hendrik Abraham Boursse Wils, jkvr. Sophia Wilhelmina Radermacher
          trouwt Wilhelmina Jacoba Holtius, 1821-1893
          ouders: Gualtherus Holtius, Elizabeth Cornélie Vosmaer
          - Bewijs van erelidmaatschap van het Leidsch Studentencorps voor Hendrik Boursse Wils., 1844; 880; 1 stuk
          - Stellingen, verdedigd door Hendrik Boursse Wils aan de universiteit van Leiden, ter verkrijging van de graad van doctor in de medicijnen, in tweevoud., z.j. (ca. 1844); 881; 2 stukken
          - Medische aantekeningen van Hendrik Boursse Wils., 1844 en z.j.; 882; 1 omslag
          - Bewijzen van lidmaatschap voor Hendrik Boursse Wils van de Koninklijke Nederlandsche Maatschappij tot aanmoediging van den Tuinbouw en van de Hollandsche Maatschappij van Landbouw., 1847-1848; 883; 2 stukken
          - Bewijs van aanneming van Hendrik Abraham Boursse Wils, zoon van Hendrik Boursse Wils en Wilhelmina Jacoba Holtius, als lid van het Delftsch Studentencorps., 1873; ---; 1 stuk
            Voorheen inv. nr. 884. Bevindt zich op de kaartenafdeling, nummer toegang 4.VMF, inv.nr. 884
          - Aquarel, vervaardigd door Wilhelmina Dana Boursse Wils, dochter van Hendrik Boursse Wils en Wilhelmina Jacoba Holtius., z.j.; ---; 1 stuk
            Voorheen inv. nr. 885. Bevindt zich in de kaartenverzameling, nummer toegang 4.VMF, inv.nr. 885
    - Familie Clant
      - Jacob George Alexander Clant, 1785-1861
        ouders: Cornelis Clant, Adriana Christina Olzati
        trouwt: 1. Maria Charlotte Veerman Senserff, 1790-1825
        ouders: Abraham Veerman Senserff, Anna Jacoba Dumas
        2. Marie Constance Antoinette Molière, 1798-1880
        ouders: Antoine Isaäc Molière, Jacoba Baltina Elisabeth Abbema
        - Akte van verlening van venia aetatis aan Jacob G.A. Clant door gedeputeerden van het departementaal bestuur van Holland., 24 januari 1806; 886; 1 stuk
        - Gedichten, gemaakt door Jacob G.A. Clant,ter gelegenheid van huwelijk, verjaardag en overlijden in zijn familie, en van andere gebeurtenissen., 1807-1853; 887; 1 omslag